臺灣士林地方法院刑事判決　　　　　　　　　　　　　九十三年度易字第三○四號
　　公　訴　人　臺灣士林地方法院檢察署檢察官
　　被　　　告　甲○○
右列被告因毒品危害防制條例案件，經檢察官提起公訴（九十三年度偵緝字第四○號
），經本院訊問被告後，本院合議庭裁定認本件宜由受命法官獨任進行簡式審判程序
，判決如左：
    主  文
甲○○連續施用第二級毒品，累犯，處有期徒刑捌月。
    事  實
一、甲○○前曾有侵占、竊盜、傷害、違反麻醉藥品管理條例、毒品危害防制條例等
    前科紀錄，最近一次於民國八十八年間因傷害案件，經臺灣高等法院以八十九年
    度上訴字第二三七三號判處有期徒刑八月確定；又於八十九年間因違反毒品危害
    防制條例案件，經本院以九十年度簡字第九五○號判處有期徒刑六月確定；又於
    九十年間因竊盜案件，經本院以九十年度易字第二五七號判處有期徒刑十月確定
    ，後述二罪並經本院以九十年度聲字第一二七一號定應執行有期徒刑一年二月確
    定，接續執行至九十二年四月四日假釋出獄，刑期至同年六月四日屆滿執行完畢
    。其明知安非他命為第二級毒品，於八十七年間因施用第二級毒品案件，經本院
    以八十七年度毒聲字第六四六號裁定送觀察、勒戒後，認無繼續施用毒品傾向，
    由臺灣士林地方法院檢察署檢察官於八十七年十月二十九日以八十七年度毒偵字
    第八七八○號為不起訴處分確定；又於八十九年間因施用第二級毒品案件，經本
    院以八十九年度毒聲字第四四號裁定送觀察、勒戒後，認有繼續施用毒品傾向，
    除經本院以八十九年度毒聲字第三一一號裁定令入戒治處所施以強制戒治一年外
    ，嗣因無繼續戒治之必要，經本院以八十九年毒聲字第一二七八號裁定停止戒治
    ，所餘戒治期間付保護管束，甫於八十九年七月五日出所，因於保護管束期間，
    違反保護管束應遵守事項情節重大，再經本院以八十九年度毒聲字第二一九四號
    撤銷停止戒治令入戒治處所施以強制戒治；刑事訴追部分，並經本院以九十年度
    簡字第九五○號判處有期徒刑六月確定在案。
二、詎甲○○仍不知悔悟，復基於施用第二級毒品安非他命之概括犯意，自九十二年
    六月下旬某日至九十三年七月九日止，在姓名年籍不詳綽號「老鬼」之友人位於
    臺北市○○區○○路住處，用打火機燒烤玻璃球吸食器內安非他命以吸食其煙氣
    之方式，連續施用第二級毒品安非他命多次，嗣因臺北市政府警察局南港分局依
    毒品列管人口之規定，通知甲○○於九十二年九月十六日前往該分局接受採尿鑑
    驗，因其於當日下午九時九分所採集之尿液經送鑑驗後，呈第二級毒品安非他命
    陽性反應，始查悉上情。
三、案經臺北市政府警察局南港分局報請臺灣士林地方法院檢察署檢察官偵查起訴。
    理  由
一、右揭犯罪事實，業據被告甲○○於本院審理時坦承不諱，而其為警查獲所採集之
    尿液經送臺灣尖端生技醫藥股份有限公司檢驗，結果呈安非他命陽性反應，有該
    公司九十二年十月九日濫用藥物檢驗報告一份在卷可稽，足認被告自白與事實相
    符，堪予採信。又被告前因施用第二級毒品案件，經本院以八十七年度毒聲字第
    六四六號裁定送觀察、勒戒後，認無繼續施用毒品傾向，經臺灣士林地方法院檢
    察署檢察官於八十七年十月二十九日以八十七年度毒偵字第八七八○號為不起訴
    處分確定；又於八十九年間因施用第二級毒品案件，經本院以八十九年度毒聲字
    第四四號裁定送觀察、勒戒後，認有繼續施用毒品傾向，除經本院以八十九年度
    毒聲字第三一一號裁定令入戒治處所施以強制戒治一年外，嗣因無繼續戒治之必
    要，經本院以八十九年毒聲字第一二七八號裁定停止戒治，所餘戒治期間付保護
    管束，嗣因於保護管束期間違反保護管束應遵守事項情節重大，再經本院以八十
    九年度毒聲字第二一九四號撤銷停止戒治令入戒治處所施以強制戒治；並經本院
    以九十年度簡字第九五○號判決處以有期徒刑六月確定等情，有上開不起訴處分
    書、裁定書、判決書及臺灣高等法院被告全國前案紀錄表一份存卷足參。從而，
    被告於觀察、勒戒及強制戒治執行完畢釋放後，五年內再犯毒品危害防制條例條
    例第十條第二項之施用第二級毒品罪，事證明確，其犯行洵堪認定，應依法論科
    。
二、核被告所為，係犯毒品危害防制條例第十條第二項之施用第二級毒品罪。被告先
    後多次施用毒品犯行，時間緊接，方法相同，觸犯構成要件相同之罪，顯係基於
    概括犯意為之，為連續犯，依刑法第五十六條之規定，以一罪論，並加重其刑。
    又公訴人起訴事實雖未敘及被告連續自九十二年六月下旬某日至九十三年七月九
    日止施用第二級毒品之犯行（不含九十二年九月十六日下午九時九分許採尿回溯
    前二十四小時內之某時），然該部份事實與公訴人起訴之犯罪事實，既具有連續
    犯之裁判上一罪關係，應為起訴效力所及，本院自應併予審究。被告前有事實欄
    所列前案經判處有期徒刑及執行完畢情形，此有臺灣高等法院被告全國刑案紀錄
    表各一份在卷可按，其前受有期徒刑執行完畢，於五年以內再犯本件最重本刑為
    有期徒刑以上之罪，為累犯，應依刑法第四十七條之規定遞加重其刑。爰審酌被
    告前有多次施用毒品犯行，經觀察、勒戒及強制戒治後，仍無法戒除其毒癮，顯
    見其無戒絕之決心，其犯罪之動機、目的、手段，施用毒品係戕害其自身健康，
    所生危害非鉅，及犯罪後終能坦承犯行，尚知悔悟等一切情狀，量處如主文所示
    之刑，以示懲儆。
據上論斷，應依刑事訴訟法第二百七十三條之一第一項、第二百九十九條第一項前段
，毒品危害防制條例第十條第二項、刑法第五十六條、第四十七條，判決如主文。
本案經檢察官簡志龍到庭執行職務
中　　　華　　　民　　　國　　九十三　　年　　　九　　　月　　　二　　　日
                                  臺灣士林地方法院刑事第六庭
                                      法  官  李  昆  霖
右正本證明與原本無異。
如不服本判決，應於判決送達後十日內，向本院提出上訴狀。
                                      書記官  陳  佳  伶
中　　　華　　　民　　　國　　九十三　　年　　　九　　　月　　　二　　　日
附錄本案論罪科刑法條之依據：
毒品危害防制條例第十條第二項
　施用第二級毒品者，處三年以下有期徒刑。
